臺灣板橋地方法院刑事判決
公　訴　人　臺灣板橋地方法院檢察署檢察官
被　　　告　甲○○
上列被告因違反毒品危害防制條例案件，經檢察官提起公訴（九
十四年度核退毒偵字第一八三一號），因被告於本院準備程序中
為有罪之陳述，經合議庭裁定以簡式審判程序審理，判決如下：
    主  文
甲○○施用第二級毒品，累犯，處有期徒刑捌月。扣案之安非他
命參拾壹包（驗餘淨重壹拾肆點參參公克）均沒收銷燬。
    事  實
一、甲○○前曾於民國九十二年間因施用第二級毒品案件，經本
    院以九十三年度簡字第三八○六號刑事簡易判決判處有期徒
    刑五月，於九十三年三月十五日確定，於九十四年四月二十
    六日易科罰金執行完畢。
二、甲○○曾於九十二年間因施用第二級毒品案件，經本院以九
    十二年度毒聲字第二三七○號裁定送觀察、勒戒，抗告於臺
    灣高等法院，經臺灣高等法院以九十二年度毒抗字第四一七
    號裁定駁回抗告，於九十二年八月二十八日確定，經臺灣板
    橋地方法院檢察署檢察官送觀察、勒戒處所後，認無繼續施
    用毒品之傾向，於九十二年十一月二十八日以九十二年度毒
    偵字第一九九五號為不起訴處分確定。復於九十二年間因施
    用第二級毒品案件，經本院以九十三年毒聲字第六三五號裁
    定送觀察、勒戒後，認有繼續施用毒品之傾向，惟因毒品危
    害防制條例修正，未聲請強制戒治，於九十三年六月三十日
    出所。詎甲○○猶不知悔改，且未戒除毒癮，基於施用第二
    級毒品安非他命之犯意，於九十四年七月十二日十七時許，
    在臺北縣蘆洲市堤防旁河濱公園某處，將第二級毒品安非他
    命置於鋁箔紙上，以火燒烤後吸食其煙霧之方式，施用第二
    級毒品安非他命一次。嗣於九十四年七月十三日零時十五分
    許，在臺北縣蘆洲市○○路二十巷十三號五樓為警查獲，並
    扣得第二級毒品安非他命三十三包（總毛重五十六點零六公
    克）等物。
三、案經臺北縣政府警察局移送臺灣板橋地方法院檢察署檢察官
    偵查起訴，本院於準備程序進行中，被告就被訴事實為有罪
    之陳述，經告知被告簡式審判程序之旨，並聽取當事人之意
    見後，裁定進行簡式審判程序。
    理  由
壹、關於程序：
    按「除被告所犯為死刑、無期徒刑、最輕本刑為三年以上有
    期徒刑之罪或高等法院管轄第一審案件者外，於前條第一項
    程序進行中，被告先就被訴事實為有罪之陳述時，審判長得
    告知被告簡式審判程序之旨，並聽取當事人、代理人、辯護
    人及輔佐人之意見後，裁定進行簡式審判程序。」刑事訴訟
    法第二百七十三條之一第一項定有明文。查被告甲○○涉犯
    毒品危害防制條例第十條第二項之施用第二級毒品罪，法定
    本刑非最輕本刑為三年以上有期徒刑之罪，且被告於本院九
    十四年十月二十六日準備程序進行中，就被訴之事實為有罪
    之陳述，經告知被告簡式審判程序之旨，被告及公訴人對於
    本件改依簡式審判程序審理亦均表示無意見，是本院即依前
    揭規定，裁定進行簡式審判程序，合先敘明。
貳、關於實體：
一、上揭犯罪事實，業據被告甲○○於本院準備程序中及審理時
    均坦承不諱，且被告經警採取之尿液檢體，經送行政院衛生
    署認可之臺灣檢驗科技股份有限公司檢驗後確呈毒品安非他
    命類陽性反應，此有該公司九十四年七月二十七日濫用藥物
    尿液檢驗報告一份附卷可稽（見臺灣板橋地方法院檢察署九
    十四年度核退毒偵字第一八三一號偵查卷宗第九頁），並有
    扣案之第二級毒品安非他命三十一包（驗餘淨重十四點三三
    公克）在卷可證，足徵被告施用第二級毒品安非他命之自白
    與事實相符而堪予採信。
二、第查，被告甲○○曾於九十二年間因施用第二級毒品案件，
    經本院以九十二年度毒聲字第二三七○號裁定送觀察、勒戒
    後，認無繼續施用毒品之傾向，於九十二年十一月二十八日
    以九十二年度毒偵字第一九九五號為不起訴處分確定。復於
    九十二年間因施用第二級毒品案件，經本院以九十三年毒聲
    字第六三五號裁定送觀察、勒戒後，於九十三年六月三十日
    出所等情，有九十二年度毒偵字第一九九五號不起訴處分書
    、九十二年度毒偵字第四○一八號聲請簡易判決處刑書及臺
    灣高等法院被告前案紀錄表在卷足憑。被告於勒戒執行完畢
    釋放後五年內再犯施用第二級毒品之犯行堪予認定，事證明
    確，應依法論科。
三、核被告甲○○所為，係犯毒品危害防制條例第十條第二項之
    施用第二級毒品罪，其施用毒品前後之持有毒品行為，應為
    施用之高度行為所吸收，均不另論罪。被告有上揭事實欄記
    載之犯罪科刑及執行紀錄，有臺灣高等法院被告前案紀錄表
    附卷可考，其於受有期徒刑之執行完畢後，五年以內再犯有
    期徒刑以上之本罪，為累犯，應依刑法第四十七條規定加重
    其刑。爰審酌被告之素行，多次漠視法令之禁制，恣意濫用
    毒品戕害己身，顯無悔改之意，惟於他人尚無明顯重大危害
    ，及其犯後坦承犯行，態度尚佳等一切情狀，量處如主文所
    示之刑，以資懲儆。扣案之安非他命三十一包（編號三至三
    十三，驗餘淨重十四點三三公克），為第二級毒品，不問屬
    於犯人與否，應依毒品危害防制條例第十八條第一項前段規
    定宣告沒收銷燬之。至包裝上開毒品之包裝袋，其與毒品於
    物理外觀上附合而難予析離，且如強予析離至完全無殘渣留
    存，將耗費相當之時間、人力與經費，於經濟上顯無實益，
    是依社會一般通念，堪認該包裝袋已與查獲之毒品結合成為
    一體而無從強加析離，是安非他命既屬毒品危害防制條例第
    十八條第一項前段所規定之違禁物，其外包裝袋自亦應併予
    沒收銷燬之。其餘二包（編號一、二），經檢出蔗糖成分，
    並未檢出毒品成分，不予宣告沒收。
據上論斷，應依刑事訴訟法第二百七十三條之一第一項、第二百
九十九條第一項前段，毒品危害防制條例第十條第二項，刑法第
十一條前段、第四十七條，判決如主文。
本案經檢察官陳銘祥到庭執行職務。
中    華    民    國    九十四  年   十一   月   十八 日
                  刑事第八庭    法  官  潘翠雪
上列正本證明與原本無異。
如不服本判決，應於送達後十日內向本院提出上訴狀
                                書記官  江文彬
中    華    民    國    九十四  年   十一   月   十八 日
附錄本案論罪科刑法條全文：
毒品危害防制條例第10條
施用第一級毒品者，處 6 月以上 5 年以下有期徒刑。
施用第二級毒品者，處3 年以下有期徒刑。
